【裁判字號】    98,訴,1202
【裁判日期】    980731
【裁判案由】    其他請求
【裁判全文】
臺北高等行政法院裁定
                                      98年度訴字第1202號
原      告  甲○○
被      告  合作金庫商業銀行員林分行
上列當事人間其他請求事件，原告不服行政院中華民國98年6 月
2 日院臺訴字0000000000號訴願決定，提起行政訴訟，本院裁定
如下：
    主  文
本件移送於臺灣彰化地方法院。
    理  由
一、按「行政法院認其無受理訴訟權限者，應依職權以裁定將訴
    訟移送至有受理訴訟權限之管轄法院。數法院有管轄權而原
    告有指定者，移送至指定之法院。」行政訴訟法第12條之2
    第2項定有明文。
二、本件原告前依臺灣彰化地方法院83年度全字第887 號裁定，
    提存新台幣（下同）188 萬5 千元，為債務人擔保而聲請實
    施假處分，由合作金庫商業銀行員林分行代理國庫收存。民
    國97年8 月間，原告領回提存款，並由合作金庫商業銀行員
    林分行按台銀活期存款利率計付利息。原告認為依96年12月
    12 日 修正公布提存法第12條規定，提存金應給付利息，以
    實收之利息照付。即應按最近1 年台銀全年平均定期存款利
    率計算。準此，合作金庫商業銀行員林分行少付之利息約
    100 萬元。遂請求中央銀行國庫局指示合作金庫商業銀行員
    林分行重算利息給付，遭受拒絕，提起訴願，經訴願決定不
    受理，乃以行政院為被告，起訴主張合作金庫商業銀行員林
    分行係受國庫委託，因國庫局指示不當，為行政處分等語，
    請求判決撤銷原處分，命重算利息補償原告100 萬元。嗣於
    本院審判長行徵詢意見程序詢以為民事爭議時，陳述改以合
    作金庫商業銀行員林分行為被告。
三、經查被告合作金庫商業銀行員林分行代理國庫收受原告交付
    之民事保全提存款，在於代為保管，並無公權力之作用，性
    質上為民法上之金錢寄託（推定為消費寄託）。提存款返還
    時如何依提存法規定附加利息，性質上屬民法上利息之債關
    係。原告認為被告合作金庫商業銀行員林分行應再給付利息
    約100 萬元而有爭執，為私權爭執，應循民事訴訟途徑救濟
    ，原告提起訴願，訴願決定不受理，並無不合。本院並無受
    理其訴訟之權限，因原告原認本件為行政訴訟事件，以行政
    院為被告，本院有管轄權，既經審認本件實為民事爭執，且
    原告陳述為民事爭執則更改被告為合作金庫商業銀行員林分
    行，因列被告為合作金庫商業銀行員林分行，依首開規定，
    將本件移送於管轄之臺灣彰化地方法院。
四、依行政訴訟法第12條之2 第2 項裁定如主文。
中    華    民    國    98    年    7     月    31    日
             台北高等行政法院第八庭
                        審判長法  官  蔡進田
                              法  官  鄭小康
                              法  官  王碧芳
上為正本係照原本作成。
如不服本裁定，應於送達後10日內，向本院提出抗告狀（須按他
造人數附繕本）。
中    華    民    國    98    年    7     月    31    日
                              書記官  黃倩鈺


司法院資訊處製作；財團法人民間司法改革基金會備份。
